# 请教陈版主，往来款项按照分期计算坏账是否合理

提问人：wx_5dba3aa5b69b 时间：2021-10-18 08:05:06
陈版主，企业按照年底的账龄计算本年度的坏账准备数，再用总的坏账准备平均分摊到四个季度，这种办法是否合理，有无依据可以进行反驳。

回答人：chenyiwei
不可以。资产减值准备是时点数，其变动并非线性的，因此将全年的资产减值损失（或信用减值损失，下同）平均分摊到各季度作为各该极季度的资产减值损失，这个做法是不恰当的。理论上应在每季度末进行减值测试，确定各该季度的减值损失金额和减值准备期末余额。